【裁判字號】    98,台抗,427
【裁判日期】    980709
【裁判案由】    違反毒品危害防制條例
【裁判全文】
最高法院刑事裁定              九十八年度台抗字第四二七號
抗  告  人  甲○○
上列抗告人因違反毒品危害防制條例案件，不服台灣高等法院高
雄分院中華民國九十八年四月二十九日駁回其上訴之裁定（九十
八年度抗更(一)字第一號），提起抗告，本院裁定如下：
    主  文
原裁定撤銷。
    理  由
本件原裁定以上訴期間為十日，自送達判決後起算，刑事訴訟法
第三百四十九條前段定有明文。抗告人即被告甲○○因販賣第一
級毒品案件，經原審判決後，於民國九十七年七月十八日將判決
書送達於另案在台灣高雄監獄借提執行之抗告人收受，其上訴原
應於同年月二十八日前提出，惟該日適逢颱風過境而停止上班一
日，是抗告人至遲亦應於同年月二十九日提出上訴狀，始為合法
。抗告人於九十七年七月三十日解還台灣台中監獄執行，固曾向
該監獄長官提出上訴狀，由該監獄加蓋收狀日期為九十七年七月
三十一日，而後由抗告人付郵資由監獄收發室將上訴狀逕寄至原
審法院，抗告人之上訴既係向該監獄長官為之，且由該監獄收發
室代為將上訴狀轉寄至原審法院，其性質即屬向監所長官提起上
訴，而無在途期間扣除之問題。其遲至九十七年七月三十一日始
向台灣台中監獄提起上訴，上訴自已逾十日之不變期間，因認抗
告人之上訴為不合法，裁定予以駁回，固非無見。惟按在監獄或
看守所之被告，於上訴期間內向監所長官提出上訴書狀者，視為
上訴期間內之上訴，為刑事訴訟法第三百五十一條第一項所明定
。本件抗告人因另案在台灣高雄監獄執行，於九十七年七月十八
日收受原審判決，有送達證書附卷可按，其上訴原應於同年月二
十八日前提出。惟同日適逢颱風過境而停止上班一日，依法順延
至同年月二十九日為上訴期間屆滿之末日。然抗告人主張其於上
訴期間屆滿前之九十七年七月二十九日上午即向台灣高雄監獄長
官提出上訴書狀，嗣於同年月三十日上午解還台灣台中監獄時，
竟收到台灣高雄監獄以其不在該處無法投遞上訴狀為由，命抗告
人攜回前開聲明上訴狀至台灣台中監獄提出，有台灣高雄監獄之
文書作業人員陳明俊、場舍主任許立民，及相關登記文件可資證
明。且上開聲明上訴書狀狀頭原記載「於高雄監獄執行中」之處
並經以修正液塗改後按指紋，亦可佐證，本件疏失之發生與抗告
人無關，原裁定疏未審酌上情，且未為必要之調查，應有違法等
語。查抗告人既舉證人即台灣高雄監獄禮五舍文書作業員陳明俊
及場舍主任許立民為證，所指上情自非無據，如若屬實，則抗告
人既於上訴期間內向台灣高雄監獄長官提出上訴書狀，依首開規
定，其上訴自屬合法。實情為何？關涉抗告人之本件第三審上訴
是否合法，於抗告人之利益有重大關係，原審未進一步究明，率
認抗告人之上訴逾期，裁定予以駁回，自有未當。抗告意旨執此
指摘，非無理由，應由本院將原裁定撤銷，由原審法院查明後，
更為妥適之處理。
據上論結，應依刑事訴訟法第四百十三條前段，裁定如主文。
中    華    民    國  九十八  年    七    月    九    日
                      最高法院刑事第二庭
                          審判長法官  莊  登  照
                                法官  陳  世  淙
                                法官  許  錦  印
                                法官  黃  正  興
                                法官  陳  東  誥
      本件正本證明與原本無異
                                      書  記  官
中    華    民    國  九十八  年    七    月   十四   日
                                                     m


司法院資訊處製作；財團法人民間司法改革基金會備份。
